# 职工是否可以在 2 家子公司同时领取工资

提问人：yuer8911 时间：2019-09-09 15:44:13
集团下设A、B 子公司，员工甲与A 公司签订劳动合同，同时参与 B公司研发项目，是否可以在 A公司以工资形式发放部分工资，在 B 公司，以劳务费的方式取得剩余部分工资，这样是否符合相关法律的要求？

回答人：chenyiwei
建议 A、B 之间签订服务合同，A 向B 提供研发相关服务，并指派该员工甲到 B公司提供该服务。B 向A 支付服务费，A再将该部分款项扣除税费后的剩余部分，与甲从 A获取的工资一并支付给甲。这时是作为甲从 A获取的工资的名义来列支该款项的。无劳动合同的情况下获取工资在法律上不合适，劳动者权益也可能缺乏保障。

提问人：yuer8911 时间：2019-09-10 15:50:11
还想再请教一下，B 公司向 A 公司的支付的相关服务费，是否可以计入研发项目，后期如果项目符合资本化条件的，这部分服务费是否可以资本化？
谢谢！

回答人：chenyiwei
可以。